【裁判字號】    97,裁,1646
【裁判日期】    970227
【裁判案由】    補助費
【裁判全文】
最  高  行  政  法  院  裁  定
                                     97年度裁字第01646號
上  訴  人  甲○○
                    送達代收人：  翁進興
被 上訴 人  臺中縣警察局
代  表  人  刁建生
上列當事人間補助費事件，上訴人對於中華民國96年10月11日臺
中高等行政法院96年度簡字第392號判決，提起上訴。本院裁定
如下：
    主  文
上訴駁回。
上訴審訴訟費用由上訴人負擔。
    理  由
一、按對於適用簡易程序之裁判提起上訴或抗告，須經最高行政
    法院之許可，且該許可以訴訟事件所涉及之法律見解具有原
    則性者為限，行政訴訟法第235條定有明文。所謂訴訟事件
    涉及之法律見解具有原則性，係指該事件所涉及之法律問題
    意義重大，而有加以闡釋之必要情形而言。
二、原審駁回上訴人於原審之訴係以：本件上訴人服務於被上訴
    人所屬清水分局（下稱清水分局），民國68年9月22日配住
    本件宿舍，69年5月10日調任被上訴人所屬東勢分局（下稱
    東勢分局），該分局並未分配上訴人宿舍，上訴人仍住本件
    宿舍，至73年3月24日又調回清水分局，直至78年3月1日退
    休止，仍住本件宿舍，此為兩造所不爭。依72年4月29日修
    正前之事務管理規則（業於94年6月29日廢止）第20條規定
    ：「調職或離職人員，應在3個月內遷出宿舍，．．．逾期
    不遷，以佔用公產及交代不清依法處理。」是公務人員於任
    職期間獲配宿舍者，如有調職情事，因借貸目的已完畢，應
    即歸還。上訴人於68年間在清水分局任職，獲配系爭宿舍，
    惟於69年5月10日調任東勢分局，自該調職之日起，即非清
    水分局編制內之正式人員，上訴人自應依上開規定，於調職
    後3個月內，將系爭宿舍返還清水分局，縱使清水分局未依
    此規定，向上訴人催討返還系爭宿舍，嗣上訴人又於73年3
    月24日再調回清水分局，亦不影響其將系爭宿舍返還該分局
    之義務，上訴人如有配住宿舍之需求，自應於當時向該分局
    申請分配宿舍，或由該分局再將系爭宿舍分配予上訴人，抑
    或比照依警舍管理要點第7點第1款規定：「在相隸屬機關及
    其相互間調任，因業務需要，經新任職機關協商原任職機關
    ，訂立契約或書立借據相互借用者。」於調職東勢分局後，
    由該分局與清水分局協商，訂立契約或書立借據相互借用系
    爭宿舍，惟上訴人均未踐行上開程序，上訴人配住系爭宿舍
    ，即難謂符合於72年4月29日事務管理規則修正前配住者之
    要件，亦與中央各機關學校國有眷舍房地處理要點第3點第1
    項所規定之「合法現住人」要件有間等詞，為判斷基礎，因
    而駁回上訴人在原審之訴。
三、上訴意旨略以：上訴人服務於清水分局多年，至68年9月22
    日始配住本件宿舍，69年5月10日調職東勢分局，因東勢分
    局無空餘宿舍，故仍住清水分局原宿舍，73年3月24日又調
    回清水分局，至78年3月1日在清水分局組長任內退休，仍住
    清水分局原宿舍，並無異動，符合事務管理規則修正前，經
    合法配住之規定。至依警察機關宿舍管理要點第7點規定之
    「借住人調職，應依規定辦理遷出」，係指92年9月4日警察
    機關宿舍管理要點發布「後」，對警舍管理而言。上訴人於
    69年5月調東勢分局，而警察機關宿舍管理要點係92年9月4
    日公布，依法律不溯既往及行政命令不能與法律牴觸之法理
    ，上訴人不受該要點之規範，而係屬72年4月29日事務規則
    修正前，經合法配住者，自屬符合申請搬遷補助費之資格。
    況上訴人為自願交還公有宿舍，依法申請搬遷補助，並無續
    住意圖，被上訴人以上訴人已不合續住規定等詞為辯，惟此
    顯與上訴人訴訟意旨迥異，有所違誤等語。經查上訴人無非
    係持業經原審摒棄不採之主觀法律見解，及就原審取捨證據
    、認定事實之職權行使，指摘原判決違誤，本件核無所涉及
    之法律見解，具有原則上之重要情事，上訴人提起上訴，不
    合首揭規定，不應許可，其上訴難謂合法，應予駁回。
四、依行政訴訟法第249條第1項前段、第104條、民事訴訟法第
    95條、第78條，裁定如主文。
中    華    民    國    97    年    2     月    27    日
                    最高行政法院第一庭
                        審判長法官  鄭  淑  貞
                              法官  吳  東  都
                              法官  吳  明  鴻
                              法官  鄭  小  康
                              法官  帥  嘉  寶
以  上  正  本  證  明  與  原  本  無  異
中    華    民    國    97    年    2     月    29    日
                              書記官  阮  思  瑩


司法院資訊處製作；財團法人民間司法改革基金會備份。
